【裁判字號】    92,訴,852
【裁判日期】    920612
【裁判案由】    毒品危害防制條例
【裁判全文】
臺灣板橋地方法院刑事判決                          九十二年度訴字第八五二號
    公  訴  人  臺灣板橋地方法院檢察署檢察官
    被      告  甲○○
右列被告因毒品危害防制條例案件，經檢察官聲請簡易判決處刑（九十一年度毒偵字
第四一九八號），本院認不宜逕以簡易判決處刑，改依通常程序審理，判決如左：
    主  文
甲○○連續施用第一級毒品，處有期徒刑捌月；又連續施用第二級毒品，處有期徒刑
伍月，扣案安非他命吸食器貳組、吸管壹支沒收。應執行有期徒刑壹年，扣案安非他
命吸食器貳組、吸管壹支沒收。
    事  實
一、甲○○前分別因施用毒品案件，先後二次經觀察、勒戒後，均認無繼續施用毒品
    之傾向，由臺灣板橋、士林地方法院檢察署檢察官各於民國八十八年六月二十三
    日、九十一年六月十一日，分別以八十八年偵字第一四一四九號、九十一年度毒
    偵緝字第九三號為不起訴處分確定。嗣於五年內復基於施用第一級毒品海洛因之
    概括犯意，自九十一年十一月二十日（起訴書誤載為九十一年八月間）起，至九
    十一年十一月二十九日止，在台北市○○○路某不詳居處（起訴書誤載為在台北
    縣三重市○○街七十一巷五十一號二樓等處），以將海洛因摻入香煙內吸用之方
    式，連續施用第一級毒品海洛因多次；另基於施用第二級毒品安非他命之概括犯
    意，自九十一年十月間（起訴書誤載為九十一年八月間）起，至九十一年十一月
    二十七日止，在台北市○○○路某不詳居處及台北縣三重市○○街七十一巷五十
    一號二樓等處，以將安非他命放入吸食器內燒烤成煙後吸食之方式，連續施用第
    二級毒品安非他命多次。。嗣為警於九十一年十一月二十九日凌晨零時五分許，
    在台北縣三重市○○街七十一巷五十一號為警查獲，並扣得其所有供施用安非他
    命用之吸食器二組、吸管一支。
二、案經台北縣政府警察局三重分局報請台灣板橋地方法院檢察署檢察官偵查後聲請
    簡易判決處刑，經本院改依通常程序審理。
    理  由
一、上述犯罪事實，已經被告甲○○於本院審理時坦白承認，核與證人即其養父張坤
    於警訊時證述情節相符，且經警採集被告尿液送檢驗後亦嗎啡及安非他命陽性反
    應，有台灣檢驗科技股份有限公司之濫用藥物尿液檢驗報告影本一份可證，並有
    安非他命吸食器二組、吸管一支扣案足資佐證，此外，復有起訴書、不起訴處分
    書、刑事裁定、台灣高等法院被告全國前案紀錄表在卷可按，事證明確，被告三
    犯施用毒品之罪，足以認定。
二、按海洛因、安非他命分屬毒品危害防制條例第二條第二項第一款、第二款所定之
    第一級毒品與第二級毒品，核被告所為，係犯毒品危害防制條例第十條第一項之
    施用第一級毒品罪及同條第二項之施用第二級毒品罪。其施用前後持有海洛因、
    安非他命之低度行為，應為施用海洛因、安非他命之高度行為所吸收，均不另論
    罪；又其先後多次施用第一級毒品海洛因、第二級毒品安非他命之行為，均時間
    緊接，方法相同，所犯各為構成要件相同之罪，顯皆係基於概括犯意而為之，為
    連續犯，均應依刑法第五十六條之規定均論以一罪，並各加重其刑；再其上開施
    用海洛因、安非他命之行為，犯意各別，構成要件互異，應予分別論罪，合併處
    罰。審酌被告前已因施用毒品而經二次觀察勒戒，竟仍一再施用，顯見其沉溺毒
    品無法自拔，自制力薄弱，及其施用次數、期間、施用毒品係戕害自己身體健康
    之犯罪，及犯罪後於本院審理中能坦白承認犯行，態度良好等一切情事，分別量
    處如主文所示之刑，並定其應執行之刑，以示懲戒。
三、扣案之安非他命吸食器二組、吸管一支，係被告所有供其吸食第二級毒品安非他
    命所用之物，已經被告供明在卷，應依刑法第三十八條第一項第二款之規定沒收
    。至扣案之注射針筒三支，被告辯稱：我是將海洛因摻在香煙裡面吸用，注射針
    筒不是我的，是之前朋友拿過來的，我沒有用過等語，此外復查無其他證據足以
    認定係被告所有，又非違禁物，故不予宣告沒收，附此敘明。
四、依刑事訴訟法第四百五十二條、第二百九十九條第一項前段，毒品危害防制條例
    第十條第一項、第二項，刑法第十一條前段、第五十六條、第五十一條第五款、
    第三十八條第一項第二款，判決如主文。
本案經檢察官李海龍到庭執行職務
中      華      民      國    九十二    年      六      月    十二    日
                                  臺灣板橋地方法院刑事第一庭
                                          法  官  梁宏哲
右正本證明與原本無異。
如不服本判決，應於判決送達後十日內，向本院提出上訴狀。
                                          書記官  張文惠
中      華      民      國    九十二    年      六      月     十二     日
附錄本案所犯法條全文
毒品危害防制條例第十條
施用第一級毒品者，處六月以上五年以下有期徒刑。
施用第二級毒品者，處三年以下有期徒刑。


司法院資訊處製作；財團法人民間司法改革基金會備份。
